臺灣桃園地方法院刑事判決　　　　　　 93年度簡上字第299號
上　訴　人
即　被　告　甲○○　男　74歲.
　　　　　　　　　　　號
　　　　　　乙○○
　　　　　　　　　　　號
上列上訴人因違反電子遊戲場業管理條例案件，不服本院中華民
國93年8 月5 日93年度壢簡字第839 號判決（聲請簡易判決處刑
案號：93年度偵字第3842號），提起上訴，本院管轄第二審合議
庭判決如下︰
    主  文
上訴駁回。
    事　實
一、甲○○與乙○○係翁媳關係，甲○○前於民國八十九年間因
    違反電子遊戲場業管理條例案件，經本院判處拘役二十日確
    定，於八十九年十一月十四日易科罰金執行完畢；乙○○前
    於九十年間亦因違反電子遊戲場業管理條例案件，經本院判
    處拘役四十日確定，於九十二年二月十日易科罰金執行完畢
    （均不構成累犯）。詎仍不知悔改，均明知經營電子遊戲場
    業，應辦理公司或商業登記，並向直轄市、縣（市）主管機
    關申請核發營利事業登記證及營業級別證，未經辦理營利事
    業登記證者，不得經營電子遊戲場業，竟基於犯意聯絡，自
    九十二年十二月二十日起，由甲○○自費購買電子遊戲機水
    果盤五台、彈珠台三台、小瑪莉一台，擺設在甲○○所實際
    經營位於桃園縣平鎮市○○路○段五九四號一樓之「前龍資
    訊社」（登記負責人為孔萬勇）內，並由甲○○以每月新台
    幣（下同）五千元之代價，僱用乙○○負責管理，嗣於九十
    二年十二月二十七日晚上十時四十五分許，為警查獲顧客蔣
    光平正在把玩遊戲機檯，並扣得電子遊戲機具水果盤五台、
    彈珠台三台、小瑪莉一台、開分遙控器三個，及遊戲機內現
    金一千九百十元。
二、案經桃園縣政府警察局平鎮分局報請臺灣桃園地方法院檢察
    署檢察官偵查聲請簡易判決處刑。
　　理　由
一、訊據被告甲○○、乙○○對於右揭時、地，「前龍資訊社」
    店內擺設電子遊戲機水果盤五台、彈珠台三台、小瑪莉一台
    供不特定客人使用之事實，坦承不諱，惟被告甲○○辯稱查
    獲當時，其人在大陸，不知查獲之事，又伊年老多病，原審
    量處有期徒刑五月過重云云；被告乙○○辯稱「前龍資訊社
    」有申請營利事業登記，營業項目為：資訊軟體服務業，而
    桃園縣政府稅捐稽徵處亦有就「前龍資訊社」所擺設之電子
    遊戲機核課稅額，因之並無違法可言云云。
二、經查：桃園縣政府警察局平鎮分局警員於九十二年十二月二
    十七日二十二時四十五分許，在桃園縣平鎮市○○路○段五
    九四號「前龍資訊社」查獲店內擺設有電子遊戲機水果盤五
    台、彈珠台三台、小瑪莉一台及開分遙控器三個，並在遊戲
    機內查獲現金一千九百十元，及查獲正在把玩該遊戲機之客
    人蔣光平等情，有搜索扣押筆錄、違反社會秩序維護法案件
    現場紀錄各一份在卷可稽，並經被告乙○○及證人蔣光平供
    證在卷，且有查獲時現場照片及扣案之電子遊戲機具水果盤
    五台、彈珠台三台、小瑪莉一台、開分遙控器三個、現金一
    千九百十元可佐。被告甲○○雖辯稱查獲當時其人在大陸地
    區，不知查獲之情云云，然查「前龍資訊社」店內所擺設之
    電子遊戲機係被告甲○○出資購買擺設的等情，已據被告甲
    ○○於警詢時供承在卷（見九十三年度偵字第三八四二號卷
    第七十三頁），被告甲○○否認知情云云，並無可採，又查
    「前龍資訊社」雖向主管機關桃園縣政府申請營利事業登記
    ，惟其營業項目「資訊軟體服務業」並非屬電子遊戲場業等
    事實，有「前龍資訊社」營利事業登記證一份及桃園縣政府
    九十三年四月二日府商登字第０九三００七二四一０號函一
    份在卷可稽，被告乙○○辯稱「前龍資訊社」擺設電子遊戲
    機並無違法云云，亦無可採，又被告乙○○另辯稱查獲之電
    子遊戲機係綽號「小毛」之人所提供擺設云云，然不惟被告
    乙○○不能具體指出綽號「小毛」之人之姓名年籍地址，以
    供本院傳查，所稱有綽號「小毛」之人，已非無疑，且被告
    乙○○上開辯稱，亦與被告甲○○供承查獲之電子遊戲機係
    被告甲○○出資購買的等語不符，因之被告乙○○此部分之
    辯解，亦難採信。
三、按電子遊戲場業管理條例第十條第一項前段規定：「經營電
    子遊戲場業，應依公司法或商業登記法辦理公司或商業登記
    」；第十五條規定：「未依本條例規定辦理營利事業登記者
    ，不得經營電子遊戲場業」；第十六條規定：「非電子遊戲
    場業之其他營利事業，不得就其營業場所，供他人設置電子
    遊戲機營業」。故未依電子遊戲場業管理條例第八條申請設
    立，並依第十一條第一項申請核發營利事業登記證，即不得
    經營電子遊戲場業，亦不得就非電子遊戲場業之營業場所，
    供他人設置電子遊戲機營業，別無除外之規定。又依電子遊
    戲場業管理條例第四條第二項規定，電子遊戲機不得有賭博
    或妨害風化之設計及裝置。考其立法意旨，係為將電子遊戲
    場業納入行政機關之有效管理，以維護社會安寧及善良風俗
    ，保障公共安全及國民身心健康所為之「誡命規範」。苟有
    違反該條之禁止規定，即應依刑法賭博或妨害風化罪章相關
    刑責予以追訴處罰，並非謂電子遊戲機如有賭博或妨害風化
    之設計及裝置者，即無電子遊戲場業管理條例相關規定之適
    用。質言之，商業或個人，倘以營利意思，未經依該條例相
    關規定辦理營利事業登記，擅自架設（設置）具有賭博或妨
    害風化之設計及裝置之電子遊戲機，供不特定之人遊藝者，
    即該當同條例第二十二條之犯罪構成要件。故本條例之中央
    主管機關經濟部於八十九年四月十一日經八九商字第八九二
    ○六三○三號函釋，稱：「未依規定辦妥營利事業登記證之
    電子遊戲場業者，不論其擺設機台是否為公告查禁，即屬違
    反電子遊戲場業管理條例第十五條未經登記禁止營業之規定
    ，當適用同（條例）第二十二條規定處罰」之語，自亦係本
    此見解而為。所謂電子遊戲場「業」，指「業務」而言。刑
    法上所謂業務，係以事實上執行業務者為標準，指以反覆同
    種類之行為為目的之社會的活動而言；執行此項業務，縱令
    欠缺形式上之條件，仍無礙於業務之性質。因此不論該事業
    是否「專營」電子遊戲場業，亦不問經營是否需達「一定之
    規模」，即使於原本所營事業外，兼營電子遊戲場業，或所
    經營之電子遊戲場不具相當之規模，亦無礙於電子遊戲場業
    管理條例相關規定之適用。故商業登記法第四條所規定之小
    規模商業，縱得免依該法申請商業登記，但如未依電子遊戲
    場業管理條例辦理營利事業登記，仍不得經營電子遊戲場業
    ，自不待言。（最高法院九十年台非字第二七六號判決意旨
    參照）。被告甲○○、乙○○未經申請營利事業登記，即共
    同在「前龍資訊社」內擺設電子遊戲機供人娛樂使用，自屬
    違反電子遊戲場業管理條例第十五條之規定。
四、核被告甲○○、乙○○所為，係違反電子遊戲場業管理條例
    第十五條規定，應依同法第二十二條規定處罰。被告郭慶良
    、乙○○間，有犯意聯絡與行為分擔，均為共同正犯。又按
    刑事審判旨在實現刑罰權之分配的正義，故法院對有罪之被
    告科刑，應符合罪刑相當之原則，使罰當其罪，此所以刑法
    第五十七條明定科刑時應審酌一切情狀，尤應注意該條所列
    十款事項以為科刑輕重之標準。原審以被告甲○○、乙○○
    犯行明確，並審酌被告甲○○前有賭博前科，曾因違反電子
    遊戲場業管理條例案件，經本院判處拘役二十日確定，於八
    十九年十一月十四日易科罰金執行完畢；被告乙○○亦有賭
    博前科，前於九十年間亦因違反電子遊戲場業管理條例案件
    ，經本院判處拘役四十日確定，並於九十二年二月十日執行
    完畢，二人前案所科處拘役刑執行完畢後，均不知悔改，再
    犯本案，惡性非輕，足徵前案所科處之拘役刑難收矯治之效
    ，並斟酌被告甲○○為「前龍資訊社」主要經營人，而被告
    乙○○為受雇之現場負責人，渠等對於犯罪分工程度、及犯
    罪後之態度等一切情狀，分別量處被告甲○○有期徒刑五月
    ，被告乙○○有期徒刑三月，並均諭知易科罰金之折算標準
    ，及以查扣之電子遊戲機「水果盤」五台、「彈珠台」三台
    、「小瑪莉」一台（均各含ＩＣ板一片，共九片）、遙控器
    三個係屬被告二人犯罪所用之物，新台幣一千九百十元，為
    被告二人因犯罪所得之物，依刑法第三十八條第一項第二、
    三款（原判決漏引同條項第三款）宣告沒收，其認事用法均
    無違誤，量刑亦屬允當，被告甲○○、乙○○提起上訴，否
    認犯罪，並指摘原判決量刑失衡云云，為無理由，應駁回其
    上訴。
五、據上論斷，應依刑事訴訟法第四百五十五條之一第三項、第
    三百六十八條，電子遊戲場業管理條例第二十二條，刑法第
    十一條前段、第二十八條、第四十一條第一項前段、第三十
    八條第一項第二、三款，罰金罰鍰提高標準條例第二條，判
    決如主文。
本案經檢察官謝雯璣到庭執行職務。
中　　華　　民　　國　　94　　年　　1 　　月　　31　　日
                  刑事第九庭    審判長法　官　林明洲
                                      法　官  林春鈴
                                      法　官  黃斯偉
以上正本證明與原本無異。
不得上訴。
中　　華　　民　　國　　94　　年　　1 　　月　　31　　日
　　　　　                            書記官　李珈慧
論罪法條之依據：
電子遊戲場業管理條例第22條
違反第十五條規定者，處行為人一年以下有期徒刑、拘役或科或
併科新台幣五十萬元以上二百五十萬元以下罰金。
